【裁判字號】    96,交聲,324
【裁判日期】    970118
【裁判案由】    違反道路交通管理處罰條例
【裁判全文】
臺灣宜蘭地方法院交通事件裁定         96年度交聲字第324號
原處分機關  交通部公路總局臺北區監理所宜蘭監理站
異  議  人  甲○○
即受處分人
上列異議人即受處分人因違反道路交通管理處罰條例案件，對於
交通部公路總局臺北區監理所宜蘭監理站於民國96年11月12日所
為之處分（處分案號：宜監字第裁43-Z00000000號）聲明異議，
本院裁定如下:
    主  文
異議駁回。
    理  由
一、原處分意旨略以：異議人即受處分人於民國96年8月21 日晚
    間11時20分許，駕駛車牌號碼2663-MU 號自用一般小客車行
    經國道5號北上4.3公里處，為內政部警政署國道公路警察局
    第9警察隊石碇分隊以雷射槍測速器測得該車行速97 公里，
    超過該路段小型車最高限速70公里之規定，經攔停舉發（舉
    發案號：公警局交字第Z00000000 號），原處分機關乃依道
    路交通管理處罰條例第33 條第1項第1款及第63條第1項規定
    ，裁處新臺幣（下同）4,500元，並記違規點數1點。
二、異議意旨略以：當時伊左後方有一部來車，該車在過彎時與
    伊並排，警員無其他照片或影帶為證，無法證明該顯示之數
    據係本人之駕車時速。
三、按汽車行駛於高速公路，不遵使用限制、禁止、行車管制及
    管理事項之管制規則而有行車速度超過規定之最高速限者，
    處汽車駕駛人3,000元以上6,000元以下罰鍰，並記違規點數
    1點，道路交通管理處罰條例第33條第1項第1款及第63條第1
    項第1款分別定有明文。
四、異議人雖坦認有於上開時間行經舉發地點，亦不否認雷射測
    速儀係顯示每小時97公里之時速，惟矢口否認有何超速之違
    規情事，辯稱：該儀表上顯示之數字係其他車輛之時速，非
    伊所有云云，然舉發單位使用之雷射槍測速器於９5年10月2
    日送經濟部標準檢驗局檢定合格，使用之有效期限至96年10
    月31日，此有舉發單位96年12月6日公警九交字第096090727
    4號函及經濟部標準檢驗局雷達測速儀檢定合格證書各1紙在
    卷可稽，是異議人為警舉發時，舉發單位使用之雷射槍測速
    器仍在有效之使用期限內，復無證據證明該機器有故障之虞
    ，是所測得之數據應屬可信。又雷達測速器係利用雷達波來
    偵測移動物體之速度，當無線電波在行進的過程中碰到物體
    ，該無線電波會反彈回來，反彈回來的波，其頻率與振幅會
    隨著所碰到物體之移動狀態而改變，倘有兩輛大小相同之車
    子均超速，測速雷達只會偵測到開在較前面車子的速度，此
    有內政部警政署國道公路警察局第九警察隊96年10月29日公
    警九交字第0960971926號函在卷可參，是異議人辯稱其左後
    方有一部車子駛來，並與之並排等情縱屬實在，舉發單位使
    用之雷射測速儀器所發射之雷射電波亦係碰到處於車道外側
    之異議人自小客車，再反彈為雷射測速儀接收，是雷射測速
    儀上顯現之車速應係異議人所有無誤。再者，舉發員警使用
    雷達測速器偵測車輛行車時速，當鎖定車輛，測得車速超過
    設定之數值後，雷射測速儀會自動發出聲音警示，並將超速
    車輛鎖住，有DRS-3停止間數值式測速雷達使用手冊1份附卷
    可考，自舉發員警鎖定偵測對象過程之連貫，應無誤認違規
    車輛之可能，且舉發員警與異議人素不相識，又無嫌隙，應
    無攀誣異議人之理，是異議人有超速之違規情事應堪採信，
    其辯解應不可採。
五、綜上，本件異議人確有違規超速之事實，原處分機關依道路
    交通管理處罰條例第33條第1項第1款、第63條第1項第1款及
    違反道路交通管理事件統一裁罰基準及處理細則第43條、第
    44條、第67 條之規定，裁處異議人罰鍰4,500元，並記違規
    點數1點，核無不當。本件聲明異議為無理由，應予駁回，
    爰依道路交通案件處理辦法第19條，裁定如主文。
中    華    民    國    97    年    1     月    18    日
                  交通法庭法  官   楊坤樵
以上正本證明與原本無異。
如不服本裁定，應於裁定送達後5日內，向本院提出抗告狀。（
應附繕本）
                          書記官   謝佩欣
中    華    民    國    97    年    1     月    18    日


司法院資訊處製作；財團法人民間司法改革基金會備份。
